# 关于少数股东权益的计算

提问人：原来你就在这里 时间：2016-09-05 14:16:16
请问各位老师：非同一控制下企业合并，购买日合并资产负债表，少数股东权益=购买日被购买方可辨认净资产公允价值×少数股东持股比例 如果少数股东权益用购买日被购买方可辨认净资产账面价值×少数股东持股比例，那购买方在合并报表中的持股比例就会上升，所以少数股东也必须用公允价值×持股比例。 请问可以这么理解吗？

回答人：chenyiwei
站在购买方的角度，购买日公允价值可以理解为可辨认资产和负债的取得成本，所以购买日少数股东权益也应当以可辨认资产的公允价值为基础计算，否则同一项资产和负债出现了两个计量基础，这是显著不合理的。也会对会计处理造成不必要的麻烦，也与实体理论相冲突。 二十多年前，大学里的高级财务会计教材（当时是依据美国准则写的，当时IFRS还远远没有取得今天这样的可以与US GAAP分庭抗礼的地位）中就提到在当时的US GAAP下，对少数股东权益是要求按照被购买方的原账面价值计量的，但这种做法应该早已被废弃了。

提问人：心海拂清风 时间：2016-09-06 22:33:51
现在越来越多的企业采用了ifrs，usgaap地位一直在下降吧，陈老师ifrs现在和usgaap出于什么样的地位？未来美国也可能会采用ifrs吧！

回答人：chenyiwei
全球统一的高质量会计准则体系的形成和完全采用还需要一个相当长的过程，在这个过程中仍可能会有反复。